---
title: "PAZUR 26"
subtitle: "Programowanie funkcyjne w R z pakietem purrr"
author: "25 stycznia 2018 | Mateusz Otmianowski"
output:
  ioslides_presentation:
    widescreen: true
    css: ['www/style.css']
    logo: 'www/img/logo_horizontal.png'
    template: custom_template.html
    fig_width: 14
    fig_height: 8.7
    self_contained: true
    smart: false
    includes:
        in_header: ['www/jquery.min.js', 'www/script.js']
editor_options: 
  chunk_output_type: console
---

```{r setup, include=FALSE}
knitr::opts_chunk$set(echo = FALSE, dpi = 60, warning = F, message = F)
library(dplyr)
library(data.table)
library(DT)
library(formattable)
```

<style>

pre {
    left: 0;
    padding: 10px 0 10px 10px;
    font-family: 'Monaco';
    font-size: 18px;
    width: 100%;
    color: black;
}
span.com {
    color: #0093AF !important;
}

.prettyprint .pln {
    color: black !important;
}

.quote {
    color: #666;
    font-size: 50px;
    margin-top: 200px;
    margin-bottom: 0px;
    text-align: right;
}

.annotation_quote {
    color: #007fa3;
    font-size: 30px;
    margin-top: 0px;
    text-align: right;
}

table.dataTable th {
    font-size: 30px;
}    

</style>
<!-- https://stackoverflow.com/questions/45101045/why-use-purrrmap-instead-of-lapply
http://colinfay.me/purrr-web-mining/ -->

## 
<p class = 'quote'> *"R, at its heart, is a functional programming (FP) language. This means that it provides many tools for the creation and **manipulation of functions**."*<p>
<p class = 'annotation_quote'> Hadley Wickham, *Advanced R*<p>

## Funkcje możemy przypisywać do zmiennych
```{r echo = T}
f <- paste

f('Hello', 'world')
```

## Funkcje możemy przechowywać w listach
```{r echo = T}
fun_list <- list(avg = mean, med = median, st_dev = sd)
set.seed(123); nums <- rnorm(1000, 10, 5)
```

## Funkcje możemy przechowywać w listach
```{r echo = T}
fun_list <- list(avg = mean, med = median, st_dev = sd)
set.seed(123); nums <- rnorm(1000, 10, 5)

fun_list$avg(nums)
```

## Funkcje możemy przechowywać w listach
```{r echo = T}
fun_list <- list(avg = mean, med = median, st_dev = sd)
set.seed(123); nums <- rnorm(1000, 10, 5)

fun_list$avg(nums)
fun_list$med(nums) 
```

## Funkcje możemy przechowywać w listach
```{r echo = T}
fun_list <- list(avg = mean, med = median, st_dev = sd)
set.seed(123); nums <- rnorm(1000, 10, 5)

fun_list$avg(nums)
fun_list$med(nums) 
fun_list[[3]](nums) 
```

## Funkcje możemy zwracać jako wynik innej funkcji {.top-bottom title-size="medium"}
```{r echo = T}
fun_generator <- function(operation){
    if (operation == 'multiply') return(function(x, y) x * y)
    else if (operation == 'add') return(function(x, y) x + y)
    else return(function(x, y) 'Unknown operation')
}
```

## Funkcje możemy zwracać jako wynik innej funkcji {.top-bottom title-size="medium"}
```{r echo = T}
fun_generator <- function(operation){
    if (operation == 'multiply') return(function(x, y) x * y)
    else if (operation == 'add') return(function(x, y) x + y)
    else return(function(x, y) 'Unknown operation')
}
fun_generator('multiply')(8, 2)
```

## Funkcje możemy zwracać jako wynik innej funkcji {.top-bottom title-size="medium"}
```{r echo = T}
fun_generator <- function(operation){
    if (operation == 'multiply') return(function(x, y) x * y)
    else if (operation == 'add') return(function(x, y) x + y)
    else return(function(x, y) 'Unknown operation')
}
fun_generator('multiply')(8, 2)
fun_generator('add')(8, 2)
```

## Funkcje możemy zwracać jako wynik innej funkcji {.top-bottom title-size="medium"}
```{r echo = T}
fun_generator <- function(operation){
    if (operation == 'multiply') return(function(x, y) x * y)
    else if (operation == 'add') return(function(x, y) x + y)
    else return(function(x, y) 'Unknown operation')
}
fun_generator('multiply')(8, 2)
fun_generator('add')(8, 2)
fun_generator('ldkwl')(8, 2)
```

## Funkcje mogą być argumentem innych funkcji
```{r echo = T}
library(purrr)

map(list(9, 16, 25), sqrt)
```

## Jaka jest różnica pomiędzy pętlami poniżej?
```{r echo = T, results = 'hide'}
res1_loop <- vector('double', ncol(iris) - 1)

for (i in seq_along(iris[, -5])) {
    res1_loop[[i]] <- mean(iris[[i]], na.rm = T)
}

res2_loop <- vector('double', ncol(iris) - 1)

for (i in seq_along(iris[, -5])) {
    res2_loop[[i]] <- median(iris[[i]], na.rm = T)
}
```

## Jaka jest różnica pomiędzy pętlami poniżej?
```{r echo = T, results = 'hide'}
res1_loop <- vector('double', ncol(iris) - 1)

for (i in seq_along(iris[, -5])) {
    res1_loop[[i]] <- mean(iris[[i]], na.rm = T) # oblicza średnią
}

res2_loop <- vector('double', ncol(iris) - 1)

for (i in seq_along(iris[, -5])) {
    res2_loop[[i]] <- median(iris[[i]], na.rm = T) # oblicza medianę
}
```

## Jaka jest różnica pomiędzy pętlami poniżej?
```{r echo = T, results = 'hide'}
res1_loop <- vector('double', ncol(iris) - 1)

for (i in seq_along(iris[, -5])) {
    res1_loop[[i]] <- mean(iris[[i]], na.rm = T) # oblicza średnią
}

res2_loop <- vector('double', ncol(iris) - 1)

for (i in seq_along(iris[, -5])) {
    res2_loop[[i]] <- median(iris[[i]], na.rm = T) # oblicza medianę
}
```
Pętle <em>for</em> podkreślają obiekty i mechanizm implementacji, natomiast ukrywają funkcje.

## W programowaniu funkcyjnym skupiamy się na funkcjach. Pętle z poprzednich slajdów możemy też napisać jako: {.top-bottom title-size="small"}

<br>

```{r echo = T}
library(purrr)

res1_fp <- map_dbl(iris[, -5], mean)
res2_fp <- map_dbl(iris[, -5], median)

```

## W programowaniu funkcyjnym skupiamy się na funkcjach. Pętle z poprzednich slajdów możemy też napisać jako: {.top-bottom title-size="small"}

<br>

```{r echo = T}
library(purrr)

res1_fp <- map_dbl(iris[, -5], mean)
res2_fp <- map_dbl(iris[, -5], median)

res1_fp
```

## W programowaniu funkcyjnym skupiamy się na funkcjach. Pętle z poprzednich slajdów możemy też napisać jako: {.top-bottom title-size="small"}

<br>

```{r echo = T}
library(purrr)

res1_fp <- map_dbl(iris[, -5], mean)
res2_fp <- map_dbl(iris[, -5], median)

res1_fp

identical(res1_loop, unname(res1_fp)) & identical(res2_loop, unname(res2_fp))
```

## Celem pakietu purrr jest uproszczenie tworzenie pętli {.top-bottom title-size="medium"}

<br>

- Podstawową funkcją pakietu jest funkcja map(.x, .f, ...), która gdy .x jest wektorem lub listą wykona funkcję .f dla każdego ich elementu, a przypadku ramki danych wykona funkcję .f dla każdej kolumny.
- Czasami przydaje się alternatywna składnia map(.x, .f = ~ ZRÓB COŚ Z .x)

## Funkcja map zwraca listę, aby otrzymać wynik w innym formacie możemy wykorzystać inne jej warianty:
- map_lgl zwraca wektor wartości logicznych,
- map_int zwraca wektor liczb całkowitych,
- map_dbl zwraca wektor liczb zmiennoprzecinkowych,
- map_chr zwraca wektor tekstowy.

## map() od map_dbl() różni się tylko klasą zwracanego obiektu
```{r echo = T}
l <- list(rnorm(100), rnorm(100))
class(map(l, mean))
```

## map() od map_dbl() różni się tylko klasą zwracanego obiektu
```{r echo = T}
l <- list(rnorm(100), rnorm(100))
class(map(l, mean))
class(map_dbl(l, mean))
```

## map() od map_dbl() różni się tylko klasą zwracanego obiektu
```{r echo = T}
l <- list(rnorm(100), rnorm(100))
class(map(l, mean))
class(map_dbl(l, mean))

identical(unlist(map(l, mean)), map_dbl(l, mean))
```

## Przykłady użycia map 
```{r echo = T}
set.seed(1)
# lista dwóch wektorów
v <- list(c(NA, rnorm(99, 10, 5)), # NA na początku wektora
          rnorm(100, 10, 5)) 
```

## Przykłady użycia map 
```{r echo = T}
set.seed(1)
# lista dwóch wektorów
v <- list(c(NA, rnorm(99, 10, 5)), # NA na początku wektora
          rnorm(100, 10, 5))

map_dbl(v, mean) # liczymy średnią dla każdego wektora
```

## Przykłady użycia map 
```{r echo = T}
set.seed(1)
# lista dwóch wektorów
v <- list(c(NA, rnorm(99, 10, 5)), # NA na początku wektora
          rnorm(100, 10, 5))

map_dbl(v, mean) # liczymy średnią dla każdego wektora
map_dbl(v, mean, na.rm = T) # dodatkowy argument do średniej, żeby pomijać NA
```

## Przykłady użycia map, alternatywny zapis
```{r echo = T}
map_dbl(v, mean, na.rm = T) 
```

## Przykłady użycia map, alternatywny zapis
```{r echo = T}
map_dbl(v, mean, na.rm = T) 
map_dbl(v, ~ mean(., na.rm = T)) # z użyciem ~, . oznacza miejsce, gdzie chcemy umieścić argument
```

## Przykłady użycia map, alternatywny zapis
```{r echo = T}
map_dbl(v, mean, na.rm = T) 
map_dbl(v, ~ mean(., na.rm = T)) # z użyciem ~, . oznacza miejsce, gdzie chcemy umieścić argument
map_dbl(v, ~ sum(., na.rm = T) / length(.[!is.na(.)])) # . można umieścić w kilku miejscach
```

## Użyteczność map widać przede wszystkim w przypadku list 
```{r echo = T}
v <- c(4, 9, 25)

sqrt(v)
map_dbl(v, sqrt)
```

## Użyteczność map widać przede wszystkim w przypadku list
```{r echo = T}
l <- as.list(v)
```

## Użyteczność map widać przede wszystkim w przypadku list
```{r echo = T}
l <- as.list(v)

sqrt_safe <- safely(sqrt)
```

## Użyteczność map widać przede wszystkim w przypadku list
```{r echo = T}
l <- as.list(v)

sqrt_safe <- safely(sqrt)
sqrt_safe(l)
```

## Użyteczność map widać przede wszystkim w przypadku list
```{r echo = T}
l <- as.list(v)

sqrt_safe <- safely(sqrt)
sqrt_safe(l)

map_dbl(l, sqrt)
```

## map + safely
```{r echo = T}
head(map(l, sqrt_safe), n = 2)
```

## map + safely
- map(.x, 'nazwa') z każdej listy wywołuje element 'nazwa'
```{r echo = T}
map(l, sqrt_safe) %>% map_dbl('result')
```
- map(.x, n) z każdej listy wywołuje n-ty element 
```{r echo = T}
map(l, sqrt_safe) %>% map_dbl(1) # wyniki
```

## Użyteczność map widać przede wszystkim w przypadku list, zwłaszcza zagnieżdżonych
```{r echo = T}
l1 <- as.list(seq(2, 6, 1) ^ 2)
l2 <- as.list(seq(7, 12, 1) ^ 2)
l3 <- as.list(seq(13, 20, 1) ^ 2)

list_of_lists <- list(l1, l2, l3)
```

## Użyteczność map widać przede wszystkim w przypadku list, zwłaszcza zagnieżdżonych
```{r}
head(list_of_lists[1])
```

## Użyteczność map widać przede wszystkim w przypadku list, zwłaszcza zagnieżdżonych
```{r echo = T}
res_sqrt <- map(list_of_lists, ~ map(., sqrt)) 
```
Jak to działa?

Zewnętrzny map iteruje po listach i przekazuje każdą z nich do drugiej funkcji map, która z kolei iteruje po elementach tej listy. <br>
Rezultatem jest taka oto sekwencja:

- map(list_of_lists[[1]], sqrt)
- map(list_of_lists[[2]], sqrt)
- map(list_of_lists[[3]], sqrt)


## Użyteczność map widać przede wszystkim w przypadku list, zwłaszcza zagnieżdżonych
```{r}
head(res_sqrt, 1)
```

## map2 i pmap umożliwiają iteracje po dwóch lub więcej wektorach/listach jednocześnie 

- map2( .x, .y, .f, ...) po dwóch wektorach/listach,
- pmap( .l , .f , ...) po dwóch i więcej wektorach/listach, gdzie .l jest listą wektorów/list;
- przy zastosowanu zapisu z "~":
    - w map2 do pierwszego argumentu odwołujemy się jako .x, a do drugiego .y
    - w pmap odwołujemy się do argumentów jako ..n, gdzie n odpowiada kolejności podania

## Wykorzystanie map2() do sprawdzenia czy ramki danych w liście są takie same {.top-bottom title-size="medium"}
```{r echo = T, eval = F}
output1 <- list(df1 = data.frame(a = rnorm(10), b = rnorm(10)), # 10 wierszy, 2 kolumny
                df2 = data.frame(c = rnorm(5), d = rnorm(5))) # 5 wierszy, 2 kolumny

```

## Wykorzystanie map2() do sprawdzenia czy ramki danych w liście są takie same {.top-bottom title-size="medium"}
```{r echo = T, eval = F}
output1 <- list(df1 = data.frame(a = rnorm(10), b = rnorm(10)), # 10 wierszy, 2 kolumny
                df2 = data.frame(c = rnorm(5), d = rnorm(5))) # 5 wierszy, 2 kolumny

output2 <- list(df1 = data.frame(a = rnorm(10), b = rnorm(10)), # 10 wierszy, 2 kolumny
                df2 = data.frame(c = rnorm(10), d = rnorm(10))) # 10 wierszy (różnica!), 2 kolumny 

```

## Wykorzystanie map2() do sprawdzenia czy ramki danych w liście są takie same {.top-bottom title-size="medium"}
```{r echo = T}
output1 <- list(df1 = data.frame(a = rnorm(10), b = rnorm(10)), # 10 wierszy, 2 kolumny
                df2 = data.frame(c = rnorm(5), d = rnorm(5))) # 5 wierszy, 2 kolumny

output2 <- list(df1 = data.frame(a = rnorm(10), b = rnorm(10)), # 10 wierszy, 2 kolumny
                df2 = data.frame(c = rnorm(10), d = rnorm(10))) # 10 wierszy (różnica!), 2 kolumny 

map2_lgl(output1, output2, identical)
```

## Wykorzystanie map2() do sprawdzenia czy ramki danych w liście są takie same {.top-bottom title-size="medium"}
```{r echo = T, eval = T}
set.seed(2); output1 <- list(df1 = data.frame(a = rnorm(10), b = rnorm(10)), 
                             df2 = data.frame(c = rnorm(5), d = rnorm(5)))

set.seed(2); output2 <- list(df1 = data.frame(a = rnorm(10), b = rnorm(10)), 
                             df2 = data.frame(c = rnorm(10), d = rnorm(10)))

map2_lgl(output1, output2, identical)
```

## Wykorzystanie map2() do sprawdzenia czy ramki danych w liście są takie same  {.top-bottom title-size="medium"}
```{r echo = T, eval = T}
set.seed(2); output1 <- list(df1 = data.frame(a = rnorm(10), b = rnorm(10)), 
                             df2 = data.frame(c = rnorm(5), d = rnorm(5)))

set.seed(2); output2 <- list(df1 = data.frame(a = rnorm(10), b = rnorm(10)), 
                             df2 = data.frame(c = rnorm(10), d = rnorm(10)))

map2_lgl(output1, output2, identical)

map2_lgl(output1, output2, ~ identical(.x, .y)) # alternatywna składnia map2
```

## Wykorzystanie map2() do sprawdzenia czy ramki danych w liście są takie same {.top-bottom title-size="medium"}
```{r echo = T, eval = T}
map2_lgl(output1, output2, identical)

# to samo co map2 za pomocą pętli
output_comp <- vector('logical', length(output1)) 

for (i in seq(1, length(output1), 1)) output_comp[i] <- identical(output1[[i]], output2[[i]])
output_comp
```

<!--
## pmap przykład
```{r}
x <- list(rnorm(100, 1, 10), rnorm(100, 1, 10), rnorm(100, 1, 10))

y <- c(mean, median, sd)
z <- c(1, 2, 3)
map2(x,y, function(x,y) y(x))
# pmap(list(x, y, z), sum)
# pmap(list(x, y, z), ~ ..1 + ..2 + ..3)
```  
-->

## invoke_map() = map() z listą funkcji {.top-bottom title-size="medium"}
```{r echo = T}
set.seed(2); k <- rnorm(100, 10, 5)
fun_list <- list(max = max, median  = median, min = min)
```

## invoke_map() = map() z listą funkcji {.top-bottom title-size="medium"}
```{r echo = T}
set.seed(2); k <- rnorm(100, 10, 5)
fun_list <- list(max = max, median  = median, min = min)

map_dbl(fun_list, function(f) f(k))
```

## invoke_map() = map() z listą funkcji {.top-bottom title-size="medium"}
```{r echo = T}
set.seed(2); k <- rnorm(100, 10, 5)
fun_list <- list(max = max, median  = median, min = min)

map_dbl(fun_list, function(f) f(k))
invoke_map_dbl(fun_list, x = k) # invoke_map(fun_list, k) nie działa!
```

## invoke_map() = map() z listą funkcji {.top-bottom title-size="medium"}
```{r echo = T}
set.seed(2); k <- rnorm(100, 10, 5)
fun_list <- list(max = max, median  = median, min = min)

map_dbl(fun_list, function(f) f(k))
invoke_map_dbl(fun_list, x = k) # invoke_map(fun_list, k) nie działa!
identical(map_dbl(fun_list, function(f) f(k)), invoke_map_dbl(fun_list, x = k))
```

## Zastosowanie listy funkcji do kolumn w ramce danych {.top-bottom title-size="medium"}
```{r echo = T}
library(magrittr)

res_purrr <- map(iris[, -5], ~ invoke_map(fun_list, x = .)) %>% 
    unlist() %>% 
    data.frame(calc_purrr = .)

res_purrr <- cbind(measure_name = rownames(res_purrr), res_purrr) # dodaje kolumnę z nazwy wierszy
rownames(res_purrr) <- c() # usuwamy nazwy wierszy
head(res_purrr, 6)
```

## Zastosowanie listy funkcji do kolumn w ramce danych {.top-bottom title-size="medium"}
```{r echo = T}
library(dplyr)

res_dplyr <- summarise_at(iris, 
                          .vars = seq(1, 4, 1), 
                          list(max = max, median  = median, min = min))

names(res_dplyr) <- stringr::str_replace(names(res_dplyr), '_', '.')

res_dplyr %>% 
    tidyr::gather(measure_name, calc_dplyr) %>% 
    inner_join(res_purrr, by = 'measure_name') %>% 
    assertr::verify(calc_purrr == calc_dplyr) %>% 
    head(3)
```

## purrr oferuje podbną funkcjonalność do funkcji z rodziny apply, jednak jest bardziej spójny i przewidywalny {.top-bottom title-size="small"}
```{r }

Kategoria <- c('Pierwszy argument', 'Dodatkowe argumenty do funkcji', 'Przewidywalność klasy wyniku')

purrr <- c('Dane', 
          'Podajemy po nazwie funkcji',
          'Można przewidzieć z nazwy funkcji')

apply <- c('<i>lapply()</i> dane, <i>mapply()</i> funkcja',
           'Dla większości funkcji "...", <i>mapply()</i> More.Args',
           'Tylko dla <i>vapply()</i>')

data.frame(Kategoria, purrr, apply) %>% formattable() %>% 
                                as.datatable(options = list(dom = 't', 
                                                            ordering = F,
                                                            columnDefs = list(
                                                                list(targets = 0, className = 'dt-center', width = '10%'),
                                                                list(targets = 1:3, className = 'dt-left', width = '30%')
                                                                ),
                                                                rownames = F))
```
    
## purrr + data.frame {pic=divider_grue}
    
## Zagnieżdżamy dane według gatunku:  {.top-bottom title-size="medium"}

```{r echo = T}
library(magrittr)
library(broom)
library(tidyr)
library(dplyr)
library(purrr)
library(plotly)

iris_nstd <- iris %>% 
    as_tibble() %>% 
    nest(-Species) # zagnieżdża dane według wartości w kolumnie Species
```

```{r echo = F}
iris_nstd
```

## Dane w kolumnie 'data' przechowywane są jako lista: {.top-bottom title-size="medium"}
```{r echo = T}
iris_nstd %>% filter(Species == 'setosa') %>% .$data  # zwraca jednoelementową listę
```

## Możemy je 'wypakować' za pomocą \[\[x]]: {.top-bottom title-size="medium"}
```{r echo = T}
iris_nstd %>% filter(Species == 'setosa') %>% .$data %>% .[[1]] # zwraca ramkę danych
```

## Tworzymy wykres rozrzutu dla każdego gatunku: {.top-bottom title-size="medium"}
```{r echo = T}
iris_nstd %<>%
    # tworzy wykres rozrzutu dla każdego gatunku
    mutate(scatter = map2(data, 
                          Species, 
                          ~ plot_ly(.x, 
                                    x = ~ Sepal.Width, 
                                    y = ~ Sepal.Length, 
                                    type = 'scatter', 
                                    mode = 'markers', 
                                    name = .y) %>% 
                              config(displayModeBar = F))) 
```

```{r echo = F}
iris_nstd
```

## Pojedyńczy wykres możemy wyświetlić za pomocą: {.top-bottom title-size="medium"}
```{r echo = T}
iris_nstd$scatter[[1]]
```

## A wszystkie wykresy na jednym używając funkcji subplot: {.top-bottom title-size="small"}

```{r echo = T}
(scatters <- subplot(iris_nstd$scatter, shareX = T, shareY = T))
```

## Dodajemy tytuły do wykresów:

```{r echo = T}
create_annotations <- function(x_val, y_val, label) {
     list(x = x_val, y = y_val, text = label, showarrow = F, 
          xref = 'paper', yref = 'paper', font = list(size = 15))
}

x_vals <- c(.13, .5, .9)
y_vals <- rep(1.03, 3)
labels <- as.character(iris_nstd$Species)
annttns <- pmap(list(x_vals, y_vals, labels), create_annotations) 

scatters %<>% 
    # dodaje tytuły do wykresów
    plotly::layout(showlegend = F,
                   annotations = annttns)
```

## Wykresy z tytułami: {.top-bottom title-size="medium"}

```{r echo = T}
scatters
```

## Szacujemy funkcję liniową dla każdego gatunku: {.top-bottom title-size="medium"}

```{r echo = T, eval = F}
iris_nstd %<>% 
    # dopasowuje model liniowy dla każdego gatunku osobno
    mutate(lm = map(data, 
                    ~ lm(data = ., 
                         Sepal.Length ~ Sepal.Width)),
```

## Szacujemy funkcję liniową dla każdego gatunku: {.top-bottom title-size="medium"}

```{r echo = T, eval = F}
iris_nstd %<>% 
    # dopasowuje model liniowy dla każdego gatunku osobno
    mutate(lm = map(data, 
                    ~ lm(data = ., 
                         Sepal.Length ~ Sepal.Width)), 
           lm_tidy = map(lm, tidy), # zwraca 'uporządkowaną' wersje modelu
```

## Szacujemy funkcję liniową dla każdego gatunku: {.top-bottom title-size="medium"}

```{r echo = T, eval = F}
iris_nstd %<>% 
    # dopasowuje model liniowy dla każdego gatunku osobno
    mutate(lm = map(data, 
                    ~ lm(data = ., 
                         Sepal.Length ~ Sepal.Width)), 
           lm_tidy = map(lm, tidy), # zwraca 'uporządkowaną' wersje modelu
           intercept = map_dbl(lm_tidy, ~ .[1, 2]), # tworzy kolumnę z wyrazem wolnym 
           coeff = map_dbl(lm_tidy, ~ .[2, 2])) # tworzy kolumnę ze współczynnikiem kierunkowym

```

## Szacujemy funkcję liniową dla każdego gatunku: {.top-bottom title-size="medium"}

```{r echo = T, eval = T}
iris_nstd %<>% 
    # dopasowuje model liniowy dla każdego gatunku osobno
    mutate(lm = map(data, 
                    ~ lm(data = ., 
                         Sepal.Length ~ Sepal.Width)), 
           lm_tidy = map(lm, tidy), # zwraca 'uporządkowaną' wersje modelu
           intercept = map_dbl(lm_tidy, ~ .[1, 2]), # tworzy kolumnę z wyrazem wolnym 
           coeff = map_dbl(lm_tidy, ~ .[2, 2])) # tworzy kolumnę ze współczynnikiem kierunkowym

iris_nstd %>% select(-data, -scatter)
```

## Nanosimy oszacowaną funkcję liniową na wykresy rozrzutu: {.top-bottom title-size="small"}
```{r echo = T, eval = F}
# funkcja nanosząca prognozę na wykres rozrzutu
plot_with_pred <- function(scatter, data, lm, intercept, coeff){
    scatter %>% 
        add_trace(x = data$Sepal.Width, 
                  y = predict(lm, data),
                  hoverinfo = 'text',
                  mode = 'line', 
                  text = paste0('y = ', round(intercept, 2), ' + ', round(coeff, 2), 'x')) %>% 
        plotly::layout(showlegend = F,
                       xaxis = list(title = ''))
}
```

## Nanosimy oszacowaną funkcję liniowy na wykresy rozrzutu: {.top-bottom title-size="small"}
```{r echo = T}
# funkcja nanosząca prognozę na wykres rozrzutu
plot_with_pred <- function(scatter, data, lm, intercept, coeff){
    scatter %>% 
        add_trace(x = data$Sepal.Width, 
                  y = predict(lm, data),
                  hoverinfo = 'text',
                  mode = 'line', 
                  text = paste0('y = ', round(intercept, 2), ' + ', round(coeff, 2), 'x')) %>% 
        plotly::layout(showlegend = F,
                       xaxis = list(title = ''))
}

iris_nstd %<>%
    # tworzy kolumnę z wykresami rozrzutu wraz z prognozą
    mutate(scatter_with_pred = pmap(list(scatter, data, lm, intercept, coeff), plot_with_pred))
```

## Wykresy z oszacowaną funkcją liniową: {.top-bottom title-size="medium"}
```{r, echo = F}
subplot(iris_nstd$scatter_with_pred, shareX = T, shareY = T) %>% plotly::layout(showlegend = F,
                                                                                annotations = list(
                                                                                    list(x = 0.13 , y = 1.03, text = iris_nstd$Species[[1]], showarrow = F, xref = 'paper', yref = 'paper', font = list(size = 15)),
                                                                                    list(x = 0.50 , y = 1.03, text = iris_nstd$Species[[2]], showarrow = F, xref = 'paper', yref = 'paper', font = list(size = 15)),
                                                                                    list(x = 0.9 , y = 1.03, text = iris_nstd$Species[[3]], showarrow = F, xref = 'paper', yref = 'paper', font = list(size = 15)),
                                                                                    list(x = 0.5 , y = -0.09, text = 'Sepal.Width', showarrow = F, xref = 'paper', yref = 'paper', font = list(size = 15))))
```

## Podejście to możemy wykorzystać np. do tworzenia heatmap: {.top-bottom title-size="small"}
```{r, echo = T, eval = F}
iris_nstd %<>%
    mutate(data_2 = map(data, function(x) { # funkcja przekształcająca dane w postać macierzową
        x %>% select(Sepal.Width, Sepal.Length) %>%
        mutate(Sepal.Width = ceiling(Sepal.Width * 2) / 2, # zaokrągla liczby do 0.5
               Sepal.Length = ceiling(Sepal.Length * 2) / 2) %>% # zaokrągla liczby do 0.5
            count(Sepal.Width, Sepal.Length) %>% # liczy wystąpienia każdej kombinacji
            spread(Sepal.Width, n, fill = 0) # rozprasza dane do postaci macierzowej
        }),
```

## Podejście to możemy wykorzystać np. do tworzenia heatmap: {.top-bottom title-size="small"}
```{r, echo = T, eval = F}
iris_nstd %<>%
    mutate(data_2 = map(data, function(x) { # funkcja przekształcająca dane w postać macierzową
        x %>% select(Sepal.Width, Sepal.Length) %>%
        mutate(Sepal.Width = ceiling(Sepal.Width * 2) / 2, # zaokrągla liczby do 0.5
               Sepal.Length = ceiling(Sepal.Length * 2) / 2) %>% # zaokrągla liczby do 0.5
            count(Sepal.Width, Sepal.Length) %>% # liczy wystąpienia każdej kombinacji
            spread(Sepal.Width, n, fill = 0) # rozprasza dane do postaci macierzowej
        }),
        matrix = map(data_2, as.matrix, dimnames = NULL), # przekształca df w macierz
```

## Podejście to możemy wykorzystać np. do tworzenia heatmap: {.top-bottom title-size="small"}
```{r, echo = T, eval = F}
iris_nstd %<>%
    mutate(data_2 = map(data, function(x) { # funkcja przekształcająca dane w postać macierzową
        x %>% select(Sepal.Width, Sepal.Length) %>%
        mutate(Sepal.Width = ceiling(Sepal.Width * 2) / 2, # zaokrągla liczby do 0.5
               Sepal.Length = ceiling(Sepal.Length * 2) / 2) %>% # zaokrągla liczby do 0.5
            count(Sepal.Width, Sepal.Length) %>% # liczy wystąpienia każdej kombinacji
            spread(Sepal.Width, n, fill = 0) # rozprasza dane do postaci macierzowej
        }),
        matrix = map(data_2, as.matrix, dimnames = NULL), # przekształca df w macierz
        heatmap = map(matrix, # tworzy wykres heatmapy
                      ~ plot_ly(z = .[, -1],
                                y = .[, 1],
                                x = colnames(.)[-1],
                                type = 'heatmap',
                                showscale = F,
                                hoverinfo = 'z',
                                colors = colorRamp(c("white", "#0087BD"))) %>% 
                          plotly::layout(xaxis = list(showgrid = F), 
                                         yaxis = list(showgrid = F))))
```

## Efektem są takie oto heatmapy: {.top-bottom title-size="medium"}
```{r, echo = F}
iris_nstd %<>%
    mutate(data_2 = map(data, function(x){
        x %>% select(Sepal.Width, Sepal.Length) %>%
        mutate(Sepal.Width = ceiling(Sepal.Width * 2) / 2,
               Sepal.Length = ceiling(Sepal.Length * 2) / 2) %>%
            count(Sepal.Width, Sepal.Length) %>%
            spread(Sepal.Width, n, fill = 0)}),
        matrix = map(data_2, as.matrix, dimnames = NULL),
        heatmap = map(matrix,
                      ~ plot_ly(z = .[, -1],
                                y = .[, 1],
                                x = colnames(.)[-1],
                                type = 'heatmap',
                                showscale = F,
                                hoverinfo = 'z',
                                colors = colorRamp(c("white", "#0087BD"))) %>% 
                          plotly::layout(xaxis = list(showgrid = F),
                                         yaxis = list(showgrid = F))))

subplot(iris_nstd$heatmap, shareY = T) %>% plotly::layout(showlegend = F,
                                                    annotations = list(
                                                        list(x = 0.13 , y = 1.07, text = iris_nstd$Species[[1]], showarrow = F, xref = 'paper', yref = 'paper', font = list(size = 15)),
                                                        list(x = 0.50 , y = 1.07, text = iris_nstd$Species[[2]], showarrow = F, xref = 'paper', yref = 'paper', font = list(size = 15)),
                                                        list(x = 0.9 , y = 1.07, text = iris_nstd$Species[[3]], showarrow = F, xref = 'paper', yref = 'paper', font = list(size = 15)),
                                                        list(x = 0.5 , y = -0.09, text = 'Sepal.Width', showarrow = F, xref = 'paper', yref = 'paper', font = list(size = 15)),
                                                        list(x = -0.08 , y = .5, text = "Sepal.Length",
                                                             showarrow = F, xref = 'paper', yref = 'paper', font = list(size = 15, family = 'Open Sans'), textangle = 270))) %>% 
    config(displayModeBar = F)
```

## Korzyści ze stosowania purrra:
- przetrzymujemy wszystko w jednej ramce danych - łatwiej rozeznać się co zostało już zrobione i znaleźć to czego potrzebujemy
- kod jest bardziej zwięzły, bez powtórzeń (mniej błedów wynikających np. z kopiowania kodu)

## {pic=final}
